

# **MANUEL MARIENHOFF**

Desarrollador Web Full Stack

# **SOBRE MÍ**

Con mis 23 años de edad me considero una persona ordenada y metódica. Durante los últimos años he desempeñado roles que me permitieron desarrollar habilidades como la atención al cliente y la capacidad de trabajo en equipo. Me fascina la idea de usar la computadora para crear y no solo para consumir, es por eso que decidí estudiar programación.

#### CONTACTO



+54 9 11 3621 4830



San Isidro

# **EXPERIENCIA LABORAL**

### JUNIO 2023 - DICIEMBRE 2023 - CleanWave

E-commerce que comercializa artículos de limpieza con ventas al por mayor y al por menor ofreciendo una distinción en interfaz, precios y ofertas según el tipo de usuario.

Proyecto integrador realizado en el marco de Digital House.

#### **OTRAS EXPERIENCIAS**

#### DICIEMBRE 2022 - ABRIL 2023

Agente de ventas - Vail Resorts -Colorado, Estados Unidos.

#### MAYO 2021- NOVIEMBRE 2022

Servicio de mozo - Ruka Garden.

# FORMACIÓN ACADÉMICA

JUNIO 2023 - DICIEMBRE 2023 - Digital House -Desarrollo Web Full Stack.

2021 - 2024 - Universidad Argentina de la Empresa - Licenciatura en Negocios Digitales -En curso.

# **IDIOMAS**

Inglés B2 - BEC Vantage. Alemán B2 - DSD II. Español nativo.